# Jeison Arturo Rios Castaño

**IT Talent Attraction Specialist** 



linkedin.com/in/ jeisonrios jarcvon@hotmail.com +57 3143394021 www.jeisonrios.online

# PERFIL PROFESIONAL

Profesional en Administración de Empresas (pendiente grado), Tecnólogo en Administración del Talento Humano y Técnico en Informática, bilingüe (ES/EN), experiencia en capacitación de personal en reclutamiento y selección IT, levantamiento de requerimientos de selección, consultoría de talento TI, reclutamiento, atracción, citación de personal, entrevistas, validación técnica, inducción corporativa, aplicación de pruebas del sector TI para perfiles Backend, Frontend, Fullstack, DBA, BI, QA, Infraestructura, middleware, Arquitectos, Líderes Técnicos, bilingües, UX/UI, KAM, SAP, Blockchain, IA, directores de proyecto, gerentes de área. Experiencia en el uso de plataformas de selección LinkedIN, Glassdoor, Indeed, Torre y ElEmpleo. SAP SuccessFactors Solutions (Recruiting, OnBoarding, Performance and Goals, Employee Central, Learning), Liquidación de aportes de seguridad social en Aportes en Línea, reporte de novedades, contratación, liquidación, vacaciones, atención a cliente interno y externo, gestión de archivo físico y digital de talento humano, conocimientos en legislación laboral colombiana. Excelente manejo de ofimática, lenguaje HTML5, CSS3, JavaScript y GitHub pages para el desarrollo de páginas web estáticas. Proactivo, autodidacta, motivado por el aprendizaje continuo, organizado y con excelente actitud.

## EXPERIENCIA LABORAL



**SOFTTEK** 

### **IT Talent Attraction Specialist**

Octubre 2022 - Actualmente

Reclutamiento, atracción, citación de personal, entrevistas, aplicación de pruebas técnicas en el sector tecnológico, perfiles: SAP, Infraestructura, Marketing, Desarrolladores Backend, perfiles bilingües, elaboración de informes de entrevista, estudios de mercado de talento humano en el sector TI.



### Especialista en Selección IT

Enero 2022 - Septiembre 2022

Capacitación de reclutadores IT, Reclutamiento, atracción, citación de personal, entrevistas, aplicación de pruebas técnicas en el sector tecnológico, perfiles: Backend, frontend, fullstack, Technical Lead, Business Analyts, Gerentes de Mercadeo, Gerentes de Proyectos, Bilingües, DBA, BI, QA, Middleware, Infraestructura, Licitaciones públicas (reclutamiento asociado a pliego de licitación) elaboración de informes de entrevista.



#### **Auxiliar de Recursos Humanos**

Agosto 2019 - Enero 2022

SAMTEL

Reclutamiento, atracción, citación de personal, entrevistas, aplicación de pruebas técnicas y de personalidad en el sector tecnológico, perfiles: Backend, frontend, fullstack, DBA, BI, QA, Infraestructura, IT Bilingüe, COBOL. Elaboración de informes. contratación, presentación de ternas, visita a clientes, levantamiento de requerimientos de personal, control de referencias, validación de certificaciones. Experiencia en creación de contratos de trabajo, afiliaciones EPS, CCF, ARL, certificaciones, liquidaciones, gestión de archivo talento humano.



#### **Analista Backoffice**

Octubre 2018 - Julio 2019

Atención de peticiones de funcionarios del BBVA a través de correo y chat. Realización y confirmación de certificaciones laborales. Emisión y recepción de correspondencia. Actualización de base de datos. Informes de escalamientos al cliente. Manejo de herramientas Bancarias - AS400 - Plataforma de reporte a nómina y de escalamiento de casos. Experiencia en el manejo de Peoplesoft, Guis (extranet), Siebel, Abacus, Tibco, Fenix, Icp, Portanet, Altaír, Ged y Kenan.

# FORMACIÓN ACADÉMICA



# Profesional en Administración de Empresas

Fundación de Educación Superior San José 2023



## Tecnológo en Administración del Talento Humano

Universidad Uninpahu 2020

#### Técnico en Informática



Fundación Carlos Slim 2020

# **CURSOS Y CERTIFICACIONES**

- Explore SAP SuccessFactors Solutions 2023
- Fund. de Inteligencia artificial: Machine Learning 2023
- Power BI para principiantes 2023
- React esencial 2022
- Scrum Foundation Professional Certificate 2022
- Excel Financiero 2021
- Storytelling 2021
- Trading con Criptomonedas 2021
- Líderes en Formación 2021
- Fintech o finanza tecnológica 2021
- Recursos humanos: Contratación IT 2020
- Triggers, proced. almacenados y funciones 2019
- Java: Mejora tu desarrollo 2019
- Java avanzado 2019
- Aprende Java EE 7 2019
- Aprende diseño de base de datos relacionales 2019
- Diseño orientado a objetos 2019
- Fund. del diseño de redes 2019
- Desarrollo Web Google Activate 2019
- · Python esencial 2019

- LinkedIn para recursos humanos 2023
- Arquitectura de software 2022
- Aprende LinkedIn Recruiter 2022
- Inglés Técnico para Profesionales 2021
- Blockchain y Criptomonedas 2021
- Oratoria para Hablar en Público 2021
- Comunicación Efectiva para Equipos de Trabajo 2021
- Scrum avanzado 2020
- SQL Server 2016: Administración y configuración 2019
- Java avanzado: Buenas prácticas 2019
- Aprende Java 2019
- Aprende MySQL 2019
- Fundamentos de la programación: Bases de datos 2019
- Fundamentos esenciales de la programación 2019
- Pensamiento computacional 2019
- SQL Server 2016 2019
- SQL esencial 2019
- SQL Server 2016: Desarrollo de bases de datos 2019
- Python avanzado 2019

# **VOLUNTARIADO**

### Fundación un techo para Colombia

2020

Brindar apoyo en la construcción de viviendas en Bogotá para personas desplazadas por la violencia

# ASPIRACIÓN SALARIAL

\$5.000.000 COP mensuales